【裁判字號】    99,簡上,13
【裁判日期】    990331
【裁判案由】    清償債務
【裁判全文】
臺灣臺北地方法院民事判決              99年度簡上字第13號
上  訴  人  甲○○
被上訴  人  中國信託商業銀行股份有限公司
法定代理人  乙○○○○
訴訟代理人  丙○○
上列當事人間清償債務事件，上訴人對於民國98年11月17日本院
臺北簡易庭98年度北簡字第32267號第一審判決提起上訴，本院
於民國99年3月17日言詞辯論終結，判決如下：
    主  文
上訴駁回。
第二審訴訟費用由上訴人負擔。
    事實及理由
一、被上訴人起訴主張：上訴人於民國87年11月6日與被上訴人
    簽立信用卡申請書，向被上訴人請領卡號為00000000000000
    00、卡別VISA之信用卡一張。依約上訴人得於特約商店記帳
    消費，嗣後再依約給付其所消費之款項。詎迄上訴人開始使
    用前揭信用卡至95年12月8日止，累計消費記帳新臺幣（下
    同）21萬6386元未依約給付，其中21萬2984元為消費款，其
    餘3402元為循環利息。依前揭契約約定上訴人除應給付上開
    消費款項外，另應給付自最後繳款截止日之翌日即95年12月
    9日起至清償日止，按年息20％之利息。為此，爰依信用卡
    申請契約規定提起本件訴訟。
二、上訴人則以：本件被上訴人已撤回起訴，自不得再提起本件
    訴訟，且本件循環利息過高等語，資為抗辯。
三、原審判命上訴人應給付被上訴人21萬6386元，及其中21萬
    2984元，自95年12月9日起至清償日止，按年息20％計算之
    利息；上訴人聲明不服，提起上訴，並聲明：(一)原判決廢棄
    ；(二)被上訴人在第一審之訴及假執行之聲請均駁回。被上訴
    人則答辯聲明：上訴駁回。
四、本件兩造不爭執事項：
  (一)上訴人於87年11月6日與被上訴人簽立信用卡使用契約，向
    被上訴人請領，卡號為0000000000000000、卡別VISA之信用
    卡一張。
  (二)自申請信用卡起至95年12月8日止，上訴人累計消費記帳21
    萬6386元未依約給付，其中21萬2984元為消費款，3402元為
    循環利息。
五、得心證之理由：
  (一)按訴經撤回者，視同未起訴，民事訴訟法第263條第1項前段
    定有明文。查兩造於87年11月6日訂立信用卡契約，上訴人
    依約得於特約商店簽帳消費，迄至95年12月8日止，上訴人
    共累計記帳消費款21萬6386元未給付之事實一節，為兩造所
    不爭執，並據被上訴人提出信用卡申請書影本、信用卡帳務
    明細、信用卡約定條款等件附於原審卷可稽，自堪信為真實
    。本件上訴人雖以被上訴人已撤回起訴，不得再提起訴訟，
    且本件循環利息過高以為抗辯云云。經查，上訴人所稱被上
    訴人撤回之訴訟係指被上訴人向台灣板橋地方法院（下稱板
    橋地院）聲請核發支付命令，經上訴人異議而視為起訴之98
    年度板簡字第2132號給付信用卡帳款事件，此有上訴人提出
    之板橋地院簡易庭函附卷為證，前揭訴訟撤回時尚未經板橋
    地方法院為終局判決，依法條之規定，縱被上訴人曾於前開
    訴訟中撤回起訴，視同未起訴，其非不得再提起本件訴訟，
    是上訴人指摘及此，難認有據。
  (二)再查，依兩造不爭執之上開信用卡使用契約約定條款第15條
    第1、3項約定：循環利息之計算，係將每筆得計入循環信用
    本金之帳款，自各筆帳款入帳日起開始計算，如持卡人未於
    當月帳單繳款截止日繳足當期最低應繳金額，或整體金融信
    用往來異常時，次月起循環信用利率將調整為20％計算等語
    ，上訴人對於前揭條款之約定，自87年與被上訴人簽約使用
    迄至95年間均未爭執其效力，是其於使用系爭信用卡長達八
    年餘後，始抗辯其循環利息過高，顯難認有據；且被上訴人
    依信用卡約定條款收取之利率，亦未超過民法第205條所規
    定之最高利率上限，是上訴人所為之前揭抗辯，核屬無據，
    要難採信。
六、末按，借用人應於約定期限內，返還與借用物種類、品質、
    數量相同之物，民法第478條前段定有明文。上訴人既未依
    約償還信用卡消費款項，則被上訴人依據信用卡契約請求上
    訴人應給付被上訴人21萬6386元，及其中21萬2984元，自95
    年12月9日起至清償日止，按年息20％計算之利息，為有理
    由，應予准許。又本件係就民事訴訟法第427條第1項訴訟適
    用簡易程序所為被告敗訴之判決，依同法第389條第1項第3
    款規定，應依職權宣告假執行。並得依同法第392條第2項、
    第3項規定，依職權宣告被告於執行標的物拍定、變賣前預
    供擔保，得免為假執行。是則原審判命上訴人如數給付，並
    依職權宣告假執行及於執行標的物拍定、變賣前預供擔保，
    得免為假執行，於法並無不合。上訴意旨指摘原判決不當，
    求予廢棄改判，為無理由，應予駁回其上訴。
七、據上論結，本件上訴為無理由，依民事訴訟法第436條之1第
    3項、第463條、第449條第1項、第78條，判決如主文。
中    華    民    國    99    年    3     月    31    日
                  民事第五庭  審判長法  官  薛中興
                                    法  官  陳杰正
                                    法  官  洪純莉
以上正本係照原本作成。
本判決不得上訴。
中    華    民    國    99    年    3     月    31    日
                                    書記官  邱美嫆

司法院資訊處製作；財團法人民間司法改革基金會備份。
